臺灣高雄地方法院民事判決
111年度雄簡字第424號
原      告  林文賢  
被      告  許京紘  
上列當事人間損害賠償事件，本院民國111年5月30日辯論終結，
判決如下：
    主  文
被告應給付原告新臺幣101,544元及自民國111 年1 月15 日起至
清償日止按週年利率百分之5 計算之利息。
原告其餘之訴駁回。
訴訟費用由被告負擔百分之70，餘由原告負擔。
本判決第1項得假執行。
原告其餘假執行之聲請駁回。
    事實及理由
一、本件被告未於言詞辯論期日到場，核無民事訴訟法第386 條
    所列各款情形，爰依到場原告之聲請，由其一造辯論而為判
    決。
二、原告主張：被告於民國109年1月12日10時57分許駕駛車輛沿
    高雄市苓雅區中正一路內側第2 快車道由東往西方向行駛至
    輔仁路口欲右轉輔仁路，適有原告騎乘車牌號碼000-0000號
    普通重型機車(下稱系爭機車)，沿中正一路慢車道由東往西
    方向行駛直行至上開路口，被告轉彎未禮讓直行之原告，致
    發生碰撞，原告因此人車倒地並受有胸部挫傷、右肩、右肘
    、右腕及左大腿多處擦傷、左足扭挫傷、右大腿扭挫傷等傷
    害右肩擦挫傷、右前臂擦挫傷、胸部挫傷等傷害，受有醫療
    費用新臺幣（下同）37,180元、工作損失12,398元、慰撫金
    50,900元、系爭機車維修費38,270元、安全帽及外套財物損
    失3,990元之損害，均應由被告賠償之。爰依侵權行為法律
    關係提起本件訴訟。並聲明：被告應給付原告142,738元。
三、被告未於言詞辯論期日到庭，先前亦未為任何陳述或答辯。
四、得心證之理由
　㈠按汽車行駛至交岔路口，轉彎車應讓直行車先行，道路交通
    安全規則第102條第1項第7款定有明文。本件原告主張被告
    轉彎未禮讓直行之原告先行之事實，未據被告爭執，且與兩
    造於談話紀錄表所述之行進方向相符，是以原告主張之前開
    事實堪予採信。則被告貿然右轉未禮讓直行之原告先行發生
    碰撞，其駕駛行為自有過失。
　㈡次按因故意或過失，不法侵害他人之權利者，負損害賠償責
    任；不法侵害他人之身體或健康者，對於被害人因此增加生
    活上之需要時，應負損害賠償責任；不法侵害他人之身體、
    健康者，被害人雖非財產上之損害，亦得請求賠償相當之金
    額；不法毀損他人之物者，被害人得請求賠償其物因毀損所
    減少之價額，民法第184條第1項前段、第193 條第1項、第1
    95條第1、3 項、第196條分別定有明文。原告主張被告過失
    肇致本件事故發生應堪採信，已如前述。故被告就原告因事
    故所生之損害自應負賠償責任，茲就原告請求之項目及金額
    ，分敘如下：
　⒈醫療費用：原告主張其因本件事故支出醫療費用37,180元，
    並提出診斷證明書、醫療費用收據為證。惟其中國術館費用
    屬於民俗傳統療法，現行健保制度就醫便利，難認有以民俗
    療法治療之必要性，故此部分費用3,300元應予剔除。另原
    告提出之醫療費用收據中有多份診斷證明書，而證明損害以
    1分已足，審酌原告於國軍總醫院及潘明享骨外科就醫，是
    各不同醫療院所各自提出1份診斷證明書應屬必要，故其中
    潘明享骨外科111年3月24日診斷證明書費用1,000元難謂必
    要，亦應予剔除。扣除上開非必要醫療費用即國術館與潘明
    享骨外科111年3月24日診斷證明書費用後，原告請求被告賠
    償醫療費用32,880元(37,180元-3,300元-1,000元)尚屬有憑
    。
  ⒉工作損失：原告主張因事故1週不能工作受有損害12,398元，
    並提出三商美邦人壽保險股份有限公司承攬報酬獎金為據。
    惟查原告僅受領招攬保單之承攬報酬，請假不扣薪，此有三
    商美邦人壽保險股份有限公司111年4月11日回函可佐(見本
    院卷第155頁)，原告亦未證明因本件事故發生致其預定成立
    之保單經取消。又原告同時另在友荃科技實業有限公司任職
    ，109年1月份因交通事故請病假5.5日扣全勤獎金1,000元及
    日薪3,240元，請假期間為109年1月13日起至109年1月17日
    及109年1月20日下午(早上有上班)，另有在109年1月21日、
    109年2月21日、25日及109年3月24日請特休未扣薪，有該公
    司回函可稽( 見本院卷第149至151頁)。依原告所受之傷勢
    其主張需休養1週尚屬合理，是以原告僅得請求其自109年1
    月12日起算1週即7日至109年1月19日之薪資損失。依上開回
    函之內容，請假5.5日扣薪3,240元，換算每日扣薪約為589
    元(3,240元÷5.5)，據此計算自109年1月13日起至109年1月1
    7日請假期間之扣薪約2,945元，加計全勤獎金1,000元後，
    應為3,945元，逾此範圍之請求不應准許。
　③慰撫金：原告因本件事故受有身體傷害，依前引規定足認原
    告請求非財產上賠償即慰撫金要屬有據。審酌原告所受之傷
    害程度非鉅，及原告及被告名下所得均非鉅等一切情狀，認
    原告請求之精神慰撫金30,000元尚屬適當，逾此範圍過高，
    不應准許。
  ④系爭機車維修費：原告主張系爭機車維修費用38,270元，並
    提出估價單為憑( 見本院卷第45頁)，惟本院先前通知原告
    將工資零件拆計未獲回應，爰依估價單所示項目計算，零件
    費用為34,670元、校正工資3,600元。機器腳踏車之耐用年
    數為3 年，系爭機車於108年4 月出廠，依行政院所頒固定
    資產耐用年數表及固定資產折舊率表，機器腳踏車耐用年數
    為3年，依平均法計算其折舊結果，並參酌營利事業所得稅
    查核準則第95條第6 項規定按實際使用之月數相當於全年之
    比例計算之，不滿1月者，以1 月計，已使用10月，則零件
    扣除折舊後之修復費用估定為27,447元【計算方式：1.殘價
    ＝取得成本÷( 耐用年數＋1)即34,670÷(3+1)≒8,668（小數點
    以下四捨五入）；2.折舊額 ＝(取得成本－殘價)×1/（耐用年
    數）×（使用年數）即(34,670－8,668) ×1/3×（0+10/12）≒7
    ,223（小數點以下四捨五入）；3.扣除折舊後價值＝（新品
    取得成本－折舊額）即34,670－7,223＝27,447】，加計不折舊
    之校正工資3,600 元，是以原告此部分請求於31,047元範圍
    內有理由，逾此部分不應准許。
  ⑤安全帽及外套費用：原告主張安全帽2,000元、外套1,990元
    ，並提出108年12月17日購買安全帽收據、108年6月23日購
    買外套之查詢資料為證( 見本院卷第45頁)，堪信為真實。
    行政院主計處公布之固定資產耐用年數表及什項設備分類明
    細表中並無針對安全帽、服飾使用年限為規定，爰參考什項
    設備分類明細表中金屬材質之防彈盔使用年限為5年；以布
    料材質之窗簾及飾品項目使用年限均為3年，據此依平均法
    計算折舊扣除折舊額後安全帽為1,972元【計算方式：1.殘
    價＝取得成本÷( 耐用年數＋1)即2,000÷(5+1)≒333（小數點以
    下四捨五入）；2.折舊額 ＝(取得成本－殘價)×1/（耐用年數
    ）×（使用年數）即(2,000－333) ×1/5×（0+1/12）≒28（小
    數點以下四捨五入）；3.扣除折舊後價值＝（新品取得成本－
    折舊額）即2,000－28＝1,972】；外套為1,700元【計算方式
    ：1.殘價＝取得成本÷( 耐用年數＋1)即1,990÷(3+1)≒498（小
    數點以下四捨五入）；2.折舊額 ＝(取得成本－殘價)×1/（耐
    用年數）×（使用年數）即(1,990－498) ×1/3×（0+7/12）≒2
    90（小數點以下四捨五入）；3.扣除折舊後價值＝（新品取
    得成本－折舊額）即1,990－290＝1,700】，故原告此部分請求
    3,672元有理由，逾此部分尚難准許。
  ⒉綜上所述，原告因本件事故所得請求之金額應為101,544元(
    醫療費用32,880元+工作損失3,945元+慰撫金30,000元+系爭
    機車維修費31,047元+安全帽及外套費3,672元)
四、從而，原告依侵權行為法律關係請求被告給付原告101,544
    元及自起訴狀繕本送達翌日即111 年1 月15 日起至清償日
    止按週年利率百分之5 計算之利息為有理由，應予准許。逾
    此範圍之請求無理由，應予駁回。
五、本件係就民事訴訟法第427 條訴訟適用簡易程序所為被告敗
    訴之判決，爰依同法第389 條第1 項第3 款之規定，就原告
    勝訴部分職權宣告假執行，此部分雖經原告陳明願供擔保，
    聲請宣告假執行，惟其聲請不過係促請法院依職權發動，本
    院毋庸就其聲請為准駁之裁判。至於原告其餘假執行之聲請
    ，因原告其餘之訴遭駁回而失所附麗，應併駁回之。
六、據上論結，原告之訴一部有理由一部無理由，依民事訴訟法
    第436 條第2 項、第79條、第389 條第1 項第3 款規定，判
    決如主文。　　
中　　華　　民　　國　　111 　年　　6 　　月　　13　　日
                  高雄簡易庭　法　　　官  楊詠惠
以上正本係照原本作成。
如不服本判決，應於送達後20日內，向本院提出上訴狀並表明上
訴理由，如於本判決宣示後送達前提起上訴者，應於判決送達後
20日內補提上訴理由書（須附繕本）。
中　　華　　民　　國　　111 　年　　6 　　月　　13　　日
      　　　　　　　　　　　　書　記　官  蔡佩珊